【裁判字號】    90,毒抗,394
【裁判日期】    900511
【裁判案由】    聲請強制戒治
【裁判全文】
臺灣高等法院臺中分院刑事裁定                      九十年度毒抗字第三九四號
    抗告人
    即被告  甲○○
右抗告人因毒品危害防制條例案件，對於台灣彰化地方法院中華民國九十年五月十一
日所為之裁定（民國九十年度毒聲字第一九八一號），提起抗告，本院裁定如左：
    主  文
抗告駁回。
    理  由
一、本案經本院審理結果，認原裁定法院以抗告人即被告（以下簡稱抗告人）甲○○
    施用第二級毒品即安非他命之事證明確，因認聲請人即檢察官之聲請為有理由而
    裁定命抗告人入戒治處所施以強制戒治一年，核無不合，應予維持，茲引用原裁
    定法院之裁定所記載之證據及理由（如附件）。
二、抗告意旨略以：抗告人並未施用安非他命，而檢察官聲請意旨謂抗告人於民國九
    十年三月二十九日十六時四十分或其前四日之某時點，施用安非他命一次，然抗
    告人係於同日十六時二十分許始為警查獲，則抗告人施用安非他命之時間係在為
    警查獲之後，原裁定法院據以之為裁定，顯有未當，再者，原裁定法院並未審酌
    抗告人是否因感冒服用藥物所致，即遽予認定抗告人有施用安非他命，自有未妥
    ，爰依法提起抗告云云。然查檢察官及原裁定法院係因抗告人弗承施用安非他命
    之情事，故以抗告人經採尿送驗之時間，推算其施用安非他命之時間，顯然原裁
    定法院認定抗告人施用安非他命之時間，尚無不當；次查抗告人經警採集其尿液
    送驗結果，安非他命確呈陽性反應乙節，有煙毒尿液檢驗成績書影本存卷可參，
    稽諸抗告人自承係其自己施尿的，及尚有安非他命一包扣案可稽等情，因認原裁
    定法院依檢察官之聲請，裁定令抗告人入戒治處所施以強制戒治一年，核無不合
    。抗告人抗告意旨猶執前詞恣意指摘原裁定不當，為無理由，應予駁回。
三、據上論斷，應依刑事訴訟法第四百十二條裁定如主文。
中    華    民    國    九    十    年    六      月      十      四    日
                                  臺灣高等法院臺中分院刑事第十庭
                                        審判長法  官  林  照  明
                                              法  官  蔡  聰  明
                                              法  官  李  寶  堂
右正本證明與原本無異。
不得再抗告。
                                              書記官  許  哲  禎
中      華      民      國     九十      年      六       月    十五    日
                                                                        Ｆ
附件：
台灣彰化地方法院刑事裁定                        九十年度毒聲字第一九八一號
     聲 請 人  台灣彰化地方法院檢察署檢察官
     被    告  甲○○  男五十七歲（民國○○○年○月○○日生）
                       住彰化縣員林鎮○○里○○路○段三七巷二二八號
                       身份證統一編號：Ｚ000000000號
右列被告因違反毒品危害防制條例案件（九十年度偵字第二四五五號），經檢察官聲
請強制戒治（九十度聲戒字第四二八號），本院裁定如左：
    主  文
甲○○令入戒治處所，施以強制戒治壹年。
    理  由
一、聲請意旨略以：被告甲○○前因施用毒品案件，經先後二次裁定送觀察、勒戒後
    ，均無繼續施用毒品之傾向，由台灣彰化地方法院檢察署檢察官分別於八十九年
    八月二十一日、九十年二月六日，以八十九年度毒偵字第五四二、四０一四號、
    八十九年度毒偵字第六二七三號處分不起訴確定。惟被告復於九十年三月二十九
    日十六時四十分或其前四日之某時點，在不詳地點，施用第二級毒品安非他命一
    次，嗣為警於同日十六時二十分許在彰化縣查獲。上揭犯行，訊據被告雖矢口否
    認，惟其經警採尿送驗結果呈甲基安非他命陽性反應，有彰化縣衛生局出具之尿
    液檢驗成績書附卷可稽，復有前開不起訴處分書、刑案資料查註紀錄表附卷可考
    ，核被告係三犯毒品危害防制條例第十條之罪，爰依毒品危害防制條例第二十條
    第三項規定，聲請裁定令入戒治處所施以強制戒治。
二、經核屬實，應依毒品危害防制條例第二十條第三項但書，裁定如主文。
中      華      民      國    九十      年      五      月     十一     日
                                         台灣彰化地方法院刑事庭
                                            法      官   蔡  紹  良
右正本證明與原本無異。
如不服本裁定，應於裁定送達後五日內，向本院提出抗告狀。
                                            法院書記官   王  惠  嬌
中      華      民      國    九十      年      五      月     十一     日


司法院資訊處製作；財團法人民間司法改革基金會備份。
